臺灣臺中地方法院刑事判決　　　　　　100年度交易字第628號
公　訴　人　臺灣臺中地方法院檢察署檢察官
被　　　告　邱煜傑
上列被告因妨害自由等案件，經檢察官提起公訴（100年度偵字
第11480號），本院判決如下：
    主    文
邱煜傑以加害生命、身體、財產之事，恐嚇他人致生危害於安全
，處拘役伍拾日，如易科罰金，以新臺幣壹仟元折算壹日；又服
用酒類，不能安全駕駛動力交通工具而駕駛，處拘役肆拾日，如
易科罰金，以新臺幣壹仟元折算壹日。應執行拘役捌拾日，如易
科罰金，以新臺幣壹仟元折算壹日。
    事    實
一、邱煜傑與鄭淑玲為男女朋友。緣鄭淑玲於民國100年5月16日
    晚上 8時許，與舅舅洪進評、舅媽詹月櫻及阿姨曹洪櫻桃等
    人，在位於臺中市○○區○○街49號 2樓之春堤卡拉OK店餐
    及飲酒。邱煜傑於同日晚上 9時許，前往上開卡拉OK店找
    鄭淑玲，並在店內飲用威士忌酒後，已達不能安全駕駛動力
    交通工具之程度，竟仍於同日晚上10時許，於鄭淑玲喝醉酒
    而不願與之返家時，自行酒後駕駛鄭淑玲所有車牌號碼2007
    -LC號自小客車返回位在臺中市○○區○○街71巷2號 5樓之
    住處。邱煜傑返家後，又撥打電話到春堤卡拉0K，要求鄭淑
    玲回家，惟鄭淑玲因喝酒醉而不願返家。邱煜傑心生憤怒，
    因而萌生恐嚇之接續犯意，在電話中以加害鄭淑玲生命、身
    體之事恐嚇鄭淑玲稱: 「如果再不回家，我就給妳潑汽油」
    等語，足生危害於鄭淑玲之安全。惟鄭淑玲仍不願返家，邱
    煜傑又撥打電話到春堤卡拉OK店再次要求鄭淑玲接聽電話，
    經店內會計陳桂玲告以鄭淑玲不願意接聽電話後，邱煜傑又
    基於同一恐嚇鄭淑玲之接續犯意，又在電話中恐嚇稱: 要去
    潑汽油等語，希望陳桂玲表達上開意思給鄭淑玲知悉。惟陳
    桂玲聽到邱煜傑說要潑灑汽油等語，即直接聯想到邱煜傑要
    潑汽油燒卡拉OK店，即馬上告知店內老板娘張春琴稱邱煜傑
    要放火燒店等語。張春琴恐發生公共危險，隨即到 1樓查看
    。於發現沒有異狀後，又返回 2樓卡拉OK店，向洪進評告以
    邱煜傑放話要放火燒店等語。洪進評與張春琴遂於翌日即 5
    月17日凌晨 0時20分許，將喝醉之鄭淑玲帶到樓下，並以電
    話通知邱煜傑前來接鄭淑玲返家。洪進評在 1樓撥打邱煜傑
    電話之際，見邱煜傑已駕駛上開自小客車抵達卡拉OK店樓下
    ，邱煜傑下車看見洪進評、張春琴及鄭淑玲後，即向鄭淑玲
    出口稱：「怕嗎？我就不相信妳不回去」等語，並打開其於
    同日凌晨 0時22分許，前往春堤卡拉OK途中在臺中市豐原區
    ○○○路 651號之西歐加油站所購買之裝有汽油之保特瓶瓶
    蓋後，往洪進評、張春琴及鄭淑玲之方向潑灑而來。張春琴
    見狀即往前推邱煜傑，致邱煜傑手中之汽油潑灑到張春琴、
    洪進評。洪進評恐邱煜傑有點火之動作，隨即往前制伏邱煜
    傑，並報警處理。洪進評於制伏邱煜傑之過程中，致邱煜傑
    受有臉、頭皮及頸之挫傷等傷害。經警據報前往現場處理，
    並送邱煜傑前往行政院衛生署豐原醫院就醫後，於100年5月
    17 日凌晨2時25分許，在豐原分局豐原派出所對邱煜傑施以
    呼氣酒精濃度測試，測得其呼氣酒精濃度達每公升0.76毫克
    ，而查獲上情。
二、案經臺中市政府警察局豐原分局移送臺灣臺中地方法院檢察
    署檢察官偵查起訴。
    理    由
一、按被告以外之人於審判外之陳述雖不符刑事訴訟法第 159條
    之1至第159條之4等4條之規定，而經當事人於審判程式同意
    作為證據，法院審酌該言詞陳述或書面陳述作成時之情況，
    認為適當者，亦得為證據；刑事訴訟法第159條之5第 1項定
    有明文。立法意旨在於傳聞證據未經當事人之反對詰問予以
    核實，原則上先予排除。惟若當事人已放棄反對詰問權，於
    審判程式中表明同意該等傳聞證據可作為證據，基於尊重當
    事人對傳聞證據之處分權，暨證據資料愈豐富，愈有助於真
    實發見之理念，且強化言詞辯論主義，使訴訟程式得以順暢
    進行，上開傳聞證據亦均具有證據能力。查本判決下列所引
    屬被告以外之人於審判外陳述之各項供述與非供述證據內容
    ，業經本院於審理期日踐行調查證據程式，檢察官、被告均
    對其證據能力表示無意見，本院審酌各該項證據之製作及取
    得，皆並無證據顯示有何違背程式規定而欠缺適當性之情事
    ，認以之為證據亦咸屬適當，應認均具有證據能力，得為本
    案之證據使用，合先敘明。
二、前揭事實，業據被告邱煜傑迭於警詢、偵查及本院審理中坦
    認屬實；核與被害人鄭淑玲、洪進評、張春琴、證人陳桂玲
    、駱國賓、黃彥倫分別於警詢、偵查中之指訴、證述內容相
    符；並有臺中市○○○○○道路交通事故當事人酒精測定紀
    錄表、汽機車駕駛人酒後生理協調平衡檢測紀錄表、臺中市
    政府警察局舉發違反道路交通管理事件通知單、行政院衛生
    署豐原醫院診斷證明書、就醫證明書、醫療費用收據、發票
    影本、監視器翻拍照片、現場照片、行政院衛生署豐原醫院
    100年6月20日、同年7月4日之豐醫歷字第1000005840號、第
    1000006263號函各乙份、財團法人佛教慈濟綜合醫院臺中分
    院函覆資料等在卷可資佐證。被告上揭自白供述與現有事證
    相符，應堪置信。本件事證已臻明確，被告各項犯行，均洵
    堪認定。
三、核被告邱煜傑所為，係犯刑法第185條之3酒後不能安全駕駛
    動力交通工具之公共危險罪與刑法第 305條之恐嚇危害安全
    罪。復按刑法上之接續犯，係指以單一行為，經數個階段，
    持續侵害同一法益而言；如數行為於同時同地或密切接近之
    時地實施，侵害同一之法益，各行為之獨立性極為薄弱，依
    一般社會健全觀念，在時間差距上，難以強行分開，在刑法
    評價上，以視為數個舉動之接續施行，合為包括之一行為予
    以評價，較為合理，則屬接續犯，而為包括之一罪，有最高
    法院86年度臺上字第3295號判例意旨可資參照。被告前揭對
    被害人鄭淑玲所為數次恐嚇行為，時間、地點緊接，又侵害
    同一法益，各行為之獨立性極為薄弱，依一般社會健全概念
    ，在時間差距尚難以強行分開，依前開最高法院之見解，應
    合為包括一罪予以評價，為接續犯。被告所犯上開酒後不能
    安全駕駛動力交通工具之公共危險、恐嚇二罪，犯意各別，
    罪名有異，應予分論併罰。爰審酌被告之品行、本件犯罪之
    動機、目的、與被害人鄭淑玲乃男女朋友關係，不思以合法
    途徑平和解決問題，卻恣意恐嚇被害人，被告行為顯有失當
    ，惟因被告於犯罪後，已於偵、審中坦承犯行，表示悔悟之
    意，考量被告本件之犯罪手段，並因此對於被害人所生之心
    理危害程度，且被告事後已經獲被害人之諒解等一切情形，
    所犯二罪分別量處如主文所示之刑，併均予諭知易科罰金之
    折算標準，且定其應執行之刑，復就所定應執行之刑，諭知
    易科罰金之折算標準，以示懲儆。
據上論斷，應依刑事訴訟法第299條第1項前段，刑法第185條之
3、第305條、第51條第6款、第41條第1項前段，刑法施行法第1
條之1第1項、第2項前段，判決如主文。
本件經檢察官林于人到庭執行職務。
中    華    民    國    100    年    8    月    24    日
                    刑事第八庭  法  官  張智雄
以上正本證明與原本無異。
如不服本判決應於收受送達後10日內向本院提出上訴書狀，並應
敘述具體理由；其未敘述上訴理由者，應於上訴期間屆滿後20日
內向本院補提理由書（均須按他造當事人之人數附繕本）「切勿
逕送上級法院」。
                                書記官  黃舜民
中    華    民    國    100    年    8    月    31    日
附錄論罪科刑法條：
中華民國刑法第305條：
以加害生命、身體、自由、名譽、財產之事，恐嚇他人致生危害
於安全者，處2年以下有期徒刑、拘役或3百元以下罰金。
中華民國刑法第185條之3
服用毒品、麻醉藥品、酒類或其他相類之物，不能安全駕駛動力
交通工具而駕駛者，處 1 年以下有期徒刑、拘役或科或併科 15
萬元以下罰金。